臺灣高等法院高雄分院刑事裁定　　　 100年度聲再字第139號
再審聲請人
即受判決人　　蕭文田
上列聲請人因竊盜案件，對於本院九十九年度上易字第792 號中
華民國99年12月7 日確定判決（起訴案號：臺灣高雄地方法院檢
察署起訴案號：臺灣高雄地方法院檢察署99年度偵字第4690、64
62、9849號），聲請再審，本院裁定如下：
    主  文
再審之聲請駁回。
    理  由
一、聲請意旨略稱：(一)原確定判決就附表編號1 部分，係認聲請
    人即受刑人蕭文田於民國99年1 月19日下午3 時10分許，在
    陳啟厚位於高雄縣燕巢鄉○○村○○路261 號屋外，以非其
    所有客觀上足供為兇器使用之不明螺絲起子1 支，竊取陳啟
    厚所有熱水器1 台，而論處聲請人刑法第321 條第1 項第3
    款之攜帶兇器竊盜罪，但原審既認不明螺絲起子非聲請人所
    有，為何又以攜帶兇器而為判決，明顯有所載理由互相矛盾
    ；又該熱水器係吊掛於屋外，即先於牆壁上打釘吊掛支撐之
    金屬片，再將熱水器吊掛在該金屬片上，原審以經驗法則認
    定，該支撐金屬片剝落係拆卸過程中剝落，係聲請人用螺絲
    起子所為，但依一般經驗，吊掛於牆壁上之物，為迅速方便
    取得，只須用力拉扯即可完成，何須麻煩要用螺絲起子把吊
    鉤鬆開，此舉未免多次一舉，故原審認定有違一般經驗法則
    之虞，更屬違法判決。(二)另聲請人與附表之6 位被害人均已
    達成和解，並有和解協議書及和解筆錄為證，為何原審不依
    和解從輕量刑，不能雖有和解而未有任何金錢之賠償，就否
    定被害人原諒被告之心意，因聲請人也有悔過之心，而一一
    懇求被害人原諒而達成和解，原審不能依己判斷，而無視於
    聲請人所作和解與請求被害人諒解之努力，而不依法從輕量
    刑，此判決明顯違法。為此，依刑事訴訟法第420 條第1 項
    第6 款之規定聲請再審，請裁定准予開始再審云云。
二、經查：
(一)、按有罪之判決確定後，為受判決人之利益，依刑事訴訟法第
    420 條地1 項第6 款定，因發現確實之新證據，足認受有罪
    判決之人應受無罪、免訴、免刑或輕於原判決所認罪名之判
    決者，亦得聲請再審；惟此所謂發見確實之新證據，係指該
    證據於事實審法院判決前已經存在，為法院、當事人所不知
    ，不及調查斟酌，至其後始行發見，且就證據本身形式上觀
    察，固不以絕對不須經過調查程序為條件，但必須顯然可認
    為足以動搖原有罪確定判決，而為受判決人無罪、免訴、免
    刑或輕於原判決所認罪名之判決者為限。故受理聲請再審之
    最後事實審法院，應就聲請再審理由之所謂「新證據」，是
    否具備事實審判決前已經存在，為法院、當事人所不知，事
    後方行發見之「嶄新性」，及顯然可認足以動搖原有罪確定
    判決，應為無罪、免訴、免刑或輕於原判決罪名之「顯然性
    」二要件，加以審查，為判斷應否准予開始再審之準據（參
    考最高法院93年台抗字第98號判決意旨）。聲請人所舉上開
    (一)聲請事由，原確定判決就聲請人所犯附表編號1 之攜帶兇
    器竊盜行為，已論述綦詳（見原確定判決第3 、4 頁），聲
    請人徒憑己見，就原確定判決已調查及敘明之事項，再事爭
    執，並非合法之再審理由；至於聲請人就此部分攜帶兇器竊
    盜之行為，所攜帶之螺絲起子雖非其所有，但此並不影響聲
    請人成立此項罪名。
(二)、依刑事訴訟法第420 條第1 項第6 款規定：因發現確實之新
    證據，足認受有罪判決之人應受無罪、免訴、免刑或輕於原
    判決所認罪名之判決者，為受判決人之利益，固得聲請再審
    。惟此所謂「應受輕於原判決所認罪名之判決」，係指應受
    較輕罪名之判決而言，至宣告刑之輕重，乃量刑問題，不在
    本款所謂罪名之內（最高法院56年台抗字第102 號判例參照
    ）。依聲請人所舉上開聲請再審事由(二)部分，以其已與被害
    人和解，而原審未從輕量刑云云，依上開規定及說明，亦與
    再審之規定不合。
(三)、綜上所述，聲請人本件再審之聲請，為無理由，應予駁回。
    爰依刑事訴訟法第434 條第1 項之規定，裁定如主文。
中    華    民    國  100     年    12    月    29    日
                  刑事第十庭    審判長法  官  陳中和
                                      法  官  蔡國
                                      法  官  邱永貴
以上正本證明與原本無異。
不得抗告。
中    華    民    國  100     年    12    月    29    日
                                      書記官  盧雅婷